臺灣臺中地方法院刑事判決　　　　　　　99年度訴字第3691號
公　訴　人　臺灣臺中地方法院檢察署檢察官
被　　　告　翁豈駿
選任辯護人　王德凱律師
上列被告因妨害性自主罪案件，經檢察官提起公訴（99年度偵字
第19251號），本院判決如下：
    主    文
翁豈駿犯強制猥褻罪，處有期徒刑柒月，扣案之電腦主機壹台沒
收；又犯強制性交罪，處有期徒刑參年肆月，扣案之電腦主機壹
台沒收。應執行有期徒刑參年捌月，扣案之電腦主機壹台沒收。
    事    實
一、翁豈駿於民國95、96年間（起訴書誤載為97年間），至其男
    同學陳信村住處使用電腦時，看見電腦內有女同學0000-000
    00（真實姓名及年籍資料詳卷）之半身裸照，乃將該裸照以
    隨身碟複製至自己電腦後，於 97年4月間，竟基於強制猥褻
    之妨害性自主犯意，用MSN與 0000-00000通話，以「如不想
    照片被人看見，須答應其條件，即讓其撫摸身體、胸部，始
    會將照片刪除。」等語，以此脅迫之方式，使0000-00000心
    生畏懼，而應允之，並依約前往臺中市某學校大樓通往頂樓
    之樓梯間，與翁豈駿見面；翁豈駿到達後，不顧0000-00000
    哭求，仍坐在0000-00000後方階梯上，撫摸0000-00000胸部
    約10分鐘以上，始答應會將照片刪除後結束返家。翁豈駿又
    另行基於強制猥褻、強制性交之妨害性自主犯意，於 97年7
    月間，再以MSN與0000-00000通話，要求 0000-00000前往其
    住處，表明要做與之前相同之事，0000-00000因害怕照片未
    被刪除，亦害怕他人知悉此事，而心生畏懼應允；翁豈駿乃
    以此脅迫方式，將0000-00000載往其臺中市北屯區同榮里更
    生巷228號住處房間，不顧0000-00000哭求，仍脫掉0000-00
    000衣服，撫摸0000-00000胸部，又用嘴舔 0000-00000之胸
    部，再脫掉0000-00000褲子，以手指進入0000-00000陰道而
    強制性交得逞，並脫掉自己衣褲，欲戴保險套與0000-00000
    為性行為，惟未戴成而作罷。嗣於99年7 月間，因翁豈駿又
    以「不怕照片的事被別人知道、不怕其把事情告知男朋友」
    等語，要求0000-00000與之為相同行為，0000-00000不堪其
    擾，始報警查獲上情，並在翁豈駿上開住處，扣得其所有內
    含0000-00000半身裸照影像之電腦主機1台。
二、案經0000-00000訴由臺中市政府警察局移送臺灣臺中地方法
    院檢察署檢察官偵查起訴。
    理    由
壹、證據能力部分：
一、按被告以外之人，於審判外之言詞或書面陳述，除法律有規
    定者外，不得作為證據。刑事訴訟法第159條第1項定有明文
    。被告以外之人（包括證人、鑑定人、告訴人、被害人及共
    同被告等）於審判外之言詞或書面陳述，即所謂傳聞證據。
    由於傳聞證據有悖法院直接審理及言詞審理之精神，妨礙當
    事人之反對詰問權，影響程序正義之實現，除法律有規定者
    （例如同法第159條第2項、同法第 159條之1至之5、同法第
    206條等）外，原則上不具證據能力。本件證人 0000-00000
    、0000-00000A、0000-00000B、陳信村、卓昆亭等人於警詢
    之陳述，均屬於被告以外之人，於審判外之言詞陳述，且查
    無上開例外得以之作為證據之各種情形，則其等於警詢所為
    之陳述應無證據能力，合先敘明。
二、次按被告以外之人於偵查中向檢察官所為陳述，除顯有不可
    信之情況者外，得為證據，刑事訴訟法第 159條之1第2項定
    有明文。偵查中對被告以外之人（包括證人、鑑定人、告訴
    人、被害人及共同被告等）所為之偵查筆錄，或被告以外之
    人向檢察官所提之書面陳述，性質上均屬傳聞證據。惟現階
    段刑事訴訟法規定檢察官代表國家偵查犯罪、實施公訴，依
    法其有訊問被告、證人及鑑定人之權，證人、鑑定人且須具
    結，而實務運作時，檢察官偵查中向被告以外之人所取得之
    陳述，原則上均能遵守法律規定，不致違法取供，其可信度
    極高，故被告以外之人前於偵查中已具結而為證述，除反對
    該項供述得具有證據能力之一方，已釋明顯有不可信之情況
    外，不宜遽指該證人於偵查中之陳述不具證據能力。本件證
    人0000-00000、0000-00000A、0000-00000B、陳信村等人於
    檢察官偵查中具結所為之陳述，其等未曾提及檢察官在偵查
    時有不法取供之情形，被告或辯護人亦未釋明上開供述有顯
    不可信之情況，依上說明，其等於偵查中之證言自均具有證
    據能力。
三、再按測謊鑑定，係依一般人在說謊時，會產生遲疑、緊張、
    恐懼、不安等心理波動現象，乃以科學方法，由鑑定人利用
    測謊儀器，將受測者之上開情緒波動反應情形加以記錄，用
    以分析、判斷受測者之供述，是否違反其內心之真意。故測
    謊鑑定，倘於受測人身心、意識狀態正常，同意配合受測情
    況下，鑑定人具備專業之知識技能，所測試之問題及其方法
    又具專業可靠性時，該測謊結果，雖不能採為有罪或無罪判
    決之唯一證據，但非無證據能力，仍得供為形成心證之參佐
    ，至於其證明力如何，則由事實審法院本於職權為合理之判
    斷（最高法院99年度台上字第7993號判決可資參照）。本件
    係臺灣臺中地方法院檢察署檢察官囑託對被告為測謊鑑定，
    測謊之鑑定書，形式上符合測謊基本要件，並告知被告得拒
    絕受測，以減輕其不必要之壓力，被告亦簽名同意測謊，且
    測謊員經良好之專業訓練並具相當之經驗。本件被告於受測
    前主訴患有脂肪肝及鼻過敏之病史，經測謊儀器先以刺激測
    試法檢測生理反應情形及熟悉測試後，發現受測人生理圖譜
    反應良好且可鑑別等情，有99年11月10日2010Ｃ0120號測謊
    鑑定書及檢附之測謊圖譜數據分析表、測謊同意書、測謊鑑
    定人簡歷、圖譜鑑核人簡歷等資料在卷可憑（見偵卷第44至
    67頁）。是本件測謊鑑定書應具有證據能力無訛，自得作為
    論罪科刑之依據。
四、復按被告以外之人於審判外之陳述雖不符刑事訴訟法第 159
    條之 1至之4等4條之規定，而經當事人於審判程序同意作為
    證據，法院審酌該言詞陳述或書面陳述作成時之情況，認為
    適當者，亦得為證據；當事人、代理人或辯護人於法院調查
    證據時，知有刑事訴訟法第159條第1項不得為證據之情形，
    而未於言詞辯論終結前聲明異議者，視為有前項之同意，同
    法第159條之5定有明文。立法意旨在於傳聞證據未經當事人
    之反對詰問予以核實，原則上先予排除。惟若當事人已放棄
    反對詰問權，於審判程序中表明同意該等傳聞證據可作為證
    據；或於言詞辯論終結前未聲明異議，基於尊重當事人對傳
    聞證據之處分權，及證據資料愈豐富，愈有助於真實發見之
    理念，且強化言詞辯論主義，使訴訟程序得以順暢進行，上
    開傳聞證據亦均具有證據能力。本件除上開一、二、三部分
    外，以下所引之書面陳述，業於本院審理時予以提示並告以
    要旨，各經檢察官、被告、辯護人表示意見，當事人及辯護
    人已知該等陳述乃傳聞證據，均未於言詞辯論終結前對該等
    證據內容異議，依上開規定，本院審酌該等證據作成時，並
    無人情施壓或干擾，亦無不當取供之情形，認為以之作為本
    案之證據亦屬適當，是該等證據自均具有證據能力。
貳、實體部分：
一、訊據被告翁豈駿於本院準備程序時坦承其於 97年4月間及97
    年7月間有為強制猥褻犯行，矢口否認其於97年7月間有以手
    指進入被害人0000-00000陰道之強制性交犯行；於本院審理
    時則僅坦承 97年4月間之強制猥褻犯行，矢口否認97年7、8
    月間有強制猥褻及強制性交犯行。辯護人為被告辯護稱：被
    告於97年7月間（應為8月間）是否有強制猥褻及強制性交犯
    行，只有被害人的指訴，而被害人對於系爭裸照傳播途徑及
    性侵害過程前後指述不一，且部分記憶不清或違反經驗法則
    ，又被害人實際上沒有受傷情形，與被害人指述發生爭執抵
    抗不符，另被告家人在晚上12點多也沒有人聽到有異常聲響
    ，故當時過程應屬平和。又 98年11月8日被害人曾經至被告
    斗六住處借住一晚，被害人理應要求被告將電腦檔案刪除，
    可是被害人卻僅在那裡打電腦、聽音樂、聊天，顯見被告未
    曾對被害人強制性交，否則被害人斷無可能事後與被告仍維
    持朋友關係。99年間被害人有蒐證的動作，但錄音譯文都是
    以摸身體來陳述，而未提及強制性交情事。至被告測謊鑑定
    結果雖呈情緒撥動，尚難排除其服用之中藥影響生理反應或
    係因對此等問題之高度關心所致等語。經查：
  (一)上開被告於 97年4月間之強制猥褻犯行，業經被告於偵查及
    本院準備程序、審理時坦承不諱，並經證人0000-00000、00
    00-00000A、0000-00000B等人於偵審時、證人陳信村於偵查
    時證稱屬實，且有被告所有內含0000-00000半身裸照影像之
    電腦主機 1台扣案可證，復有現場圖及現場照片在卷可憑，
    足徵被告該部分自白與事實相符，堪予採信。又被告於99年
    7 月間，以「不怕照片的事被別人知道、不怕其把事情告知
    男朋友」等語，要求被害人0000-00000與之為相同行為，除
    據證人0000-00000、0000-00000A、0000-00000B等人於偵審
    時證稱無訛外，亦有電話錄音譯文、MSN 對話內容、簡訊翻
    拍照片、通聯記錄等在卷可稽，被告該部分行為堪予認定。
  (二)上開被告於 97年7月間之強制猥褻及強制性交犯行，業經被
    告於偵查時及本院準備程序時坦承該部分強制猥褻犯行（見
    99年度偵字第19251號偵卷第40頁、本院卷 100年1月17日準
    備程序筆錄第2頁、第5頁列為不爭執事項），且查：
  (1)證人即被害人000000000於99年9月24日偵查時具結證稱：97
    年7月暑假學校畢業的時侯，被告一樣用MSN跟我說，要我去
    他家做跟之前一樣的事，我問他照片刪了嗎，他沒有回我。
    我很害怕，擔心他沒有把照片刪掉，我也怕他把這件事告訴
    別人，所以就答應他，那天晚上12點多，他開車到我家來接
    我，他載我到他家，到他的房間，我剛開始是想說當做沒事
    跟他說說話就好，可是他又開始對我上下其手，我哭著跟他
    說不要，他還是不理，我問他照片到底有沒有刪掉，他沒有
    回答，他只說這是最後一次，在答應他的條件後就不會有了
    ，他就一樣先摸我的身體，把我的衣服脫掉，摸我的胸部，
    還有用嘴巴舔我的胸部，並脫我的褲子，我一直求他不要，
    但是他還是很堅持，他還有用手摸我的下體，然後把手伸進
    去陰道裡面，我哭著跟他說你在幹嘛，我可以不要嗎，他沒
    有理我，他有把自己的衣服脫掉，下半身也有脫，他想要戴
    保險套，但是沒有戴成，我就坐起來等語（見99年度偵字第
    19251號偵卷第13-14頁）。其於100年2月14日本院審理時具
    結證稱：97年 7月間我有到被告住處，被告說是最後一次摸
    我的身體，我因為害怕照片沒有被刪除，也害怕別人知道這
    件事，所以才去被告住處，後來被告有伸手指進去摸我的下
    體，我有推開，但被告力氣很大，我無法掙脫，因為我怕被
    其他人發現裸照的事，所以不敢呼救，就讓被告繼續用手指
    在我的陰道抽動，整個過程中我有抵抗、閃躲，也有哭。被
    告用手指伸入陰道這件事，我有跟男朋友講，之後再告訴我
    母親等語（見本院卷100年2月14日審判筆錄第4-15頁）。
  (2)證人即被害人000000000之母 000000000A於偵查時具結證稱
    ：99年7月初0000-0000IB（即 000000000之男朋友）打電話
    給我，說0000-00000有事跟我說，她不敢說，請0000-00000
    B 來告訴我，可是後來他也是支支吾吾的說不出來，還是直
    接由0000-00000跟我說。0000-00000電話中說，她有做錯一
    件事，要我不要生氣，要原諒她，她邊哭邊說讀五專的時候
    ，有把裸照傳給朋友，結果他們班上的同學就是被告到朋友
    家中看到裸照就下載回去，之後威脅她，要把裸照公佈出去
    ，要0000-00000讓他摸身體，0000-00000很怕，就答應他。
    畢業的暑假被告又跟她說照片沒有銷毀，又要讓她再做同樣
    的事，她怕照片流出去，只好再答應被告等語（見99年度偵
    字第19251號偵卷第17頁）。其於 100年2月14日本院審理時
    具結證稱：先由被害人的男朋友打電話給我，說有事情要跟
    我說，被害人男朋友說不出來，就直接把手機拿給被害人，
    讓被害人直接跟我說，被害人剛開始一直哭，後來被害人才
    跟我說五專時候的同學有她裸照，因為這張裸照，要撫摸被
    害人的身體，不然會散布出去，第一次是到學校頂樓撫摸被
    害人的胸部身體，第二次是到被告家裡，也是撫摸被害人的
    身體，我在警詢中提到我女兒有告訴我在 97年7月間，被告
    有以手指插入她陰道內性侵是正確的等語（見本院卷100年2
    月14日審判筆錄第16-19頁）。
  (3)證人即被害人 000000000之男朋友000000000B於偵查時具結
    證稱：000000000 半夜的時候打電話給我，她吞吞吐吐，且
    一直哭，叫我不要生氣，希望我知道後不要跟她分手，她說
    她被被告威脅說要把她的裸照散佈，我知道這件事後就說要
    報警處理等語（見 99年度偵字第19251號偵卷第17頁）。其
    於100年2月14日本院審理時具結證稱：99 年7月間被害人用
    電話通知我，她說被告用照片威脅她，她被被告在學校頂樓
    摸胸部的事情，還有她在被告家裡面，被告強制摸她的身體
    ，還被被告用手指性侵害的事情，期間他有抵抗，最後還是
    被被告伸進去，當時是在半夜 2點的時候，被害人的情緒有
    點崩潰的感覺，一邊哭一邊跟我陳述這些事情等語（見本院
    卷100年2月14日審判筆錄第19-22頁）。
  (4)證人陳信村於99年9月28 日偵查時具結證稱：在被告住處電
    腦中找到的被害人裸照，我有見過，該裸照是被害人傳給我
    的，後來被告在我的電腦中找到，把它拷貝走，大概是在 4
    年前，那時我就知道他有拷貝這個裸照，我叫他刪，他說他
    刪掉了，沒想到他還會留著這種東西等語（見99年度偵字第
    19251 號偵卷第33-34頁）。
  (5)綜合上開證人所述，就被告以裸照脅迫被害人000000000 及
    被告於99年7 月間有以手指伸入被害人陰道等情，大致互核
    相符，堪認被害人指述97年7月間，被告以MSN要求其前往被
    告住處，表明要做與之前相同之事，被害人因害怕照片未被
    刪除，亦害怕他人知悉此事，而心生畏懼應允，被告以此脅
    迫方式，將被害人載往其住處房間，不顧被害人哭求，仍脫
    掉被害人衣服，撫摸被害人胸部，又用嘴舔被害人之胸部，
    再脫掉被害人褲子，以手指伸入被害人陰道得逞等情，應非
    虛言。至辯護人為被告辯護稱：被害人對於系爭裸照傳播途
    徑前後指述不一，且被害人沒有受傷，與其指述發生爭執抵
    抗不符，另被告家人未聽到有異常聲響，故當時過程應屬平
    和云云。惟系爭裸照究竟如何傳播，被害人可能因時間久遠
    而記憶不清，且與本件被告犯行並無直接關聯；另被害人於
    偵審時表示整個過程中其有抵抗、閃躲，也有哭，但因被告
    力氣很大而無法掙脫，並因怕被其他人發現裸照的事，所以
    不敢呼救等情，業如前述，依此，被害人當時並未受傷及被
    告家人未聽到異常聲音，均不違常情。是辯護人上開辯解，
    尚難採為有利於被告之認定。
  (6)再查本件被告簽名同意測謊，雖其於受測前主訴患有脂肪肝
    及鼻過敏之病史，惟經測謊儀器以刺激測試法檢測生理反應
    情形及熟悉測試後，發現受測人生理圖譜反應良好且可鑑別
    等情，亦如前述，故辯護人辯護稱：被告測謊鑑定結果雖呈
    情緒撥動，尚難排除其服用之中藥影響生理反應或係因對此
    等問題之高度關心所致等語，尚難遽採。而被告以區域比對
    法測試，經採7分位數據分析法比對分析結果，對於你的
    手指有沒有放入你同學（代號0000-00000）的陰道？（答：
    沒有）。在房間內床上你的手指有沒有放入你同學（代號
    0000-00000）的陰道？（答：沒有）。均呈不實反應，有99
    年11月10日2010Ｃ0120號測謊鑑定書及檢附之測謊圖譜數據
    分析表、測謊同意書等資料在卷可憑（見偵卷第44至47頁）
    ，益認被告否認有以手指進入被害人0000-00000陰道乙節，
    不足採信。
  (7)辯護人又為被告辯護稱：98年11月8 日被害人曾經至被告斗
    六住處借住一晚，被害人理應要求被告將電腦檔案刪除，可
    是被害人卻僅在那裡打電腦、聽音樂、聊天，顯見被告未曾
    對被害人強制性交云云。惟查證人即被害人0000-00000於偵
    審時證稱：98年11月間我男友在嘉義中坑有懇親，被告從MS
    N 知道這事，說可以搭晚點的車到斗六他那裡等，再搭區間
    車到大林，那時我想這樣是可以最快到，也沒有想太多就說
    好，所以我那天到斗六的時候是凌晨快 2點，被告載我到他
    房間，就只有打電腦、聽音樂、聊天，大概 5點左右，他就
    載我到火車站搭區間車到大林。因當時距離97年4月及7月間
    發生的事已經有 1年半以上，我想被告應不會再重提照片這
    事情，並相信他會把照片刪掉，也想當做沒有這回事，而且
    他知道我有男友，所以我沒有想太多，因當時想要在第一時
    間到我懇親的地方，而被告所住的地方是最近的，才會到他
    住處。我忘記我妹妹那時候是不是住在台南，但因為她週末
    常會回家，所以就沒去台南找她等語。觀之被害人於98年11
    月8日至被告斗六住處借住一晚，與本案發生於 97年4月及7
    月間，相距已有1年8月及1年4月之久，被害人主觀上係認為
    被告於 97年7月間事後已依約刪除其裸照而願與被告回復為
    普通朋友關係，則被害人一心想早點與男朋友懇親碰面而先
    至被告處借住一晚，尚不違常情，是該部分亦難採為有利於
    被告之認定。至99年7 月間被害人蒐證之錄音內容雖係以摸
    身體來陳述，惟女子身體之範圍理應包括胸部、腹部、背部
    及陰部等部位，故談及身體並不當然排除女子之陰道部位，
    且該錄音僅就重點陳述，而未就細節部分描述，是該部分亦
    難採為有利於被告之認定。
  (8)綜上，被告於本院審理時否認 97年7月間之強制猥褻及強制
    性交犯行，顯係卸責之詞，不足採信，其犯行堪予認定。
二、按稱性交者，謂非基於正當目的所為之下列性侵入行為：一
    以性器進入他人之性器、肛門或口腔，或使之接合之行為。
    二以性器以外之其他身體部位或器物進入他人之性器、肛門
    ，或使之接合之行為。刑法第 10條第5項定有明文。本件被
    告以手指進入被害人陰道即屬性交行為。是核被告上開97年
    4 月間所為，係犯刑法第224條強制猥褻罪，上開97年7月間
    所為，係犯刑法第 221條第1項強制性交罪。被告於97年7月
    間所為強制猥褻之低度行為，應為強制性交之高度行為所吸
    收，不另論罪。被告所犯上開 2罪間，犯意各別，罪名不同
    ，應分論併罰。爰審酌被告取得其同學即被害人之半身裸照
    後，竟以「如不想照片被人看見，須讓其撫摸身體、胸部，
    始會將照片刪除。」之脅迫方式，而強制猥褻及強制性交得
    逞，漠視被害人之性自主權，造成被害人身心所受創痛非輕
    ，犯後僅坦承強制猥褻犯行，而飾詞否認有以手指伸入被害
    人陰道之犯行，於本院準備程序時雖表示向被害人道歉之意
    ，惟未能與被害人達成民事和解等一切情狀，分別量處如主
    文所示之刑示懲。扣案內含0000-00000半身裸照影像之電腦
    主機 1台，係屬被告所有供本件犯罪所用之物，併依刑法第
    38條第1項第2款規定宣告沒收之。
據上論斷，應依刑事訴訟法第299條第1項前段，刑法第221條第1
項、第224條、第51條第5款、第38條第1項第2款，判決如主文。
本案經檢察官蔡志明到庭執行職務
中    華    民    國   100    年    3     月    4     日
                  刑事第三庭    審判長法  官  張靜琪
                                      法  官  陳秋月
                                      法  官  黃麗玲

以上正本證明與原本無異。
如不服本判決應於收受判決後10日內向本院提出上訴書狀，並應
敘述具體理由；其未敘述上訴理由者，應於上訴期間屆滿後20日
內向本院補提理由書（均須按他造當事人之人數附繕本）「切勿
逕送上級法院」。
                                      書記官  王嘉麒
中    華    民    國   100    年    3     月    4     日

附錄論罪科刑法條
刑法第224條
（強制猥褻罪）
對於男女以強暴、脅迫、恐嚇、催眠術或其他違反其意願之方法
，而為猥褻之行為者，處 6 月以上 5 年以下有期徒刑。
刑法第221條第1項
（強制性交罪）
對於男女以強暴、脅迫、恐嚇、催眠術或其他違反其意願之方法
而為性交者，處 3 年以上 10 年以下有期徒刑。
前項之未遂犯罰之。